th: การใช้งานเครื่อง Craft /ปั๊มลายนูนงานฝีมือ: ไฟฟ้า (ใช้แบตเตอรี่); ไฟฟ้า (มีสาย); อิเล็กทรอนิกส์ (เชื่อมต่อ USB); กดคันโยก; แบบธรรมดา (เครื่องมือช่าง); เครื่องหมุนด้วยมือ; สมาร์ท/ควบคุมผ่านแอป (บลูทูธ/Wi-Fi); อื่นๆ
nl: Snij-/embossingmachine voor knutselen bediening: Elektrisch (op batterijen); Elektrisch (met snoer); Elektronisch (USB-verbinding); Hendelpers; Handmatig (handgereedschap); Handmatige zwengelmachine; Slim/app-gestuurd (Bluetooth/wifi); Overige
lt-LT: -Rankdarbių pjovimo / įspaudimo mašinos veikimas********: Elektrinis (maitinamas baterijomis); Elektrinis (su laidu); Elektroninis (prijungtas USB); Svertinis presas; Rankinis (rankinis įrankis); Rankinė mašina su sukamąja rankena; Išmanusis / valdomas programėle („Bluetooth“ / „Wi-Fi“); Kita
sk-SK: Obsluha remeselnej rezačky/nástroja na razenie: Elektrické (na batérie); Elektrické (do siete); Elektronické (pripojenie cez USB); Pákový lis; Ručné (ručný nástroj); Ručný stroj na kľuku; Inteligentné/ovládané aplikáciou (Bluetooth/Wi-Fi); Iné
zh-TW: 手作切割/壓花機操作方式: 電動 (電池供電); 電動 (有線); 電子 (USB 連線); 槓桿按壓; 手動 (手工具); 手動曲柄機; 智慧/App 控制 (藍牙/Wi-Fi); 其他
nb: Bruk av håndverk/pregemaskin: Elektrisk (batteridrevet); Elektrisk (med ledning); Elektronisk (USB-tilkoblet); Spakpresse; Manuell (håndverktøy); Manuell sveivemaskin; Smart/app-styrt (Bluetooth/Wi-Fi); Annet
es: Funcionamiento de la máquina cortadora/grabadora para manualidades: Eléctrica (a batería); Eléctrica (con cable); Electrónica (conexión USB); Prensa de palanca; Manual (herramienta de mano); Máquina de manivela manual; Inteligente/controlada por app (Bluetooth/wifi); Otro
vi: Cách vận hành máy cắt/dập nổi thủ công: Điện (hoạt động bằng pin); Điện (có dây cắm); Điện tử (có kết nối USB); Máy dập dạng đòn bẩy; Thủ công (dụng cụ cầm tay); Máy quay tay thủ công; Thông minh/Điều khiển qua ứng dụng (Bluetooth/Wi-Fi); Khác
da: Betjening af en håndværksskærer/prægemaskine: Elektrisk (batteridrevet); Elektrisk (med ledning); Elektronisk (USB-tilsluttet); Vægtstangspresse; Manuelt (håndværktøj); Maskine med håndsving; Smart/app-styret (Bluetooth/Wi‑Fi); Andet
ru: Тип работы режущего или тиснильного станка для творчества: Электрическая (на батарейках); Электрическая (проводная); Электронная (с подключением по USB); Рычажный пресс; Ручная (ручной инструмент); Машина с ручным приводом; Умная/с управлением через приложение (Bluetooth/Wi-Fi); Другое
hu: Kézi vágó-/dombornyomó gép működése: Elektromos (akkumulátoros); Elektromos (vezetékes); Elektronikus (USB-csatlakozású); Karos prés; Manuális (kéziszerszám); Kézi hajtókaros gép; Okos / alkalmazásvezérelt (Bluetooth/Wi-Fi); Egyéb
el: Λειτουργία μηχανής κοπής/ανάγλυφης αποτύπωσης χειροτεχνίας: Ηλεκτρικό (με μπαταρία); Ηλεκτρικό (με καλώδιο); Ηλεκτρονικό (με σύνδεση USB); Πρέσα με μοχλό; Χειροκίνητο (εργαλείο χειρός); Χειροκίνητο μηχάνημα με μανιβέλα; Έξυπνο/ελεγχόμενο από εφαρμογή (Bluetooth/Wi‑Fi); Άλλο
de: Bedienung der Craft-Schneide-/Prägemaschine: Elektrisch (batteriebetrieben); Elektrisch (kabelgebunden); Elektronisch (USB-gebunden); Hebelpresse; Manuell (Handwerkzeug); Handkurbelmaschine; Smart/App-gesteuert (Bluetooth/WLAN); Andere
cs: Způsob ovládání řemeslného vyřezávacího či embosovacího strojku: Elektrické (na baterie); Elektrické (do sítě); Elektronické (připojení přes USB); Pákový lis; Ruční (ruční nástroj); Ruční klika; Chytré / ovládané aplikací (Bluetooth / Wi-Fi); Ostatní
tr: El işi kesici/kabartma makinesinin çalışması: Elektrikli (pilli); Elektrikli (kablolu); Elektronik (USB bağlantılı); Kollu pres; Manuel (el aleti); Manuel çevirme kollu makine; Akıllı/uygulama kontrollü (Bluetooth/Wi‑Fi); Diğer
ko: 수공예 커터/엠보싱 기계 작동 방법: 전동식(배터리 구동); 전동식(유선); 전자식(USB 연결); 레버 프레스; 수동(수공구); 수동 크랭크 머신; 스마트/앱 제어(Bluetooth/Wi-Fi); 기타
ja: Craftカッター／エンボス加工機の操作: 電動 (バッテリー式); 電動 (有線); 電子式 (USB接続); レバープレス; 手動 (ハンドツール); 手回し機; スマート / アプリ制御 (Bluetooth / Wi-Fi); その他
pt-BR: Operação de máquina de corte/relevo artesanal: Elétrica (movida a bateria); Elétrica (com fio); Eletrônica (conexão USB); Prensa de alavanca; Manual (ferramenta de mão); Máquina de manivela manual; Inteligente/controle por app (Bluetooth/Wi‑Fi); Outros
hr-HR: Rad stroja za rezanje/utiskivanje za rukotvorine: Električno (na baterije); Električno (s kabelom); Elektronički (USB veza); Preša s polugom; Ručno (ručni alat); Ručni stroj s ručicom; Pametno / upravljanje aplikacijom (Bluetooth / Wi-Fi); Ostalo
ro-RO: Funcționarea mașinii de tăiat/embosat pentru meșteșuguri: Electric (pe baterii); Electric (cu fir); Electronic (cu conexiune USB); Presă cu pârghie; Manual (unealtă de mână); Mașină manuală cu manivelă; Inteligent / controlat prin aplicație (Bluetooth / Wi‑Fi); Altele
sl-SI: Upravljanje pripomočkov za rezanje in vtiskovanje: Električno (na baterije); Električno (na kabel); Elektronsko (povezava prek USB); Stiskalnica na vzvod; Ročno (ročno orodje); Strojček na ročno ročico; Pametno/upravljanje prek aplikacije (Bluetooth/Wi-Fi); Drugo
fi: Askarteluleikkurin/reliefileikkurin käyttö: Sähkökäyttöinen (akkukäyttöinen); Sähkökäyttöinen (johdollinen); Elektroninen (USB-liitäntä); Vipupuristin; Manuaalinen (käsityökalu); Manuaalinen kampikone; Älykäs / sovelluksella ohjattava (Bluetooth/Wi-Fi); Muu
en: Craft cutter/embosser machine operation: Electric (battery-powered); Electric (corded); Electronic (USB-connected); Lever press; Manual (hand tool); Manual crank machine; Smart/app-controlled (Bluetooth/Wi‑Fi); Other
pt-PT: Funcionamento da máquina de corte/relevo para manualidades: Elétrico (alimentado a bateria); Elétrico (com cabo); Eletrónico (ligação USB); Prensa de alavanca; Manual (ferramenta manual); Máquina de manivela manual; Inteligente/controlado por app (Bluetooth/Wi-Fi); Outro
pl: Sposób działania maszyny do wycinania/wytłaczania: Elektryczne (na baterie); Elektryczne (przewodowe); Elektroniczne (podłączane przez USB); Prasa dźwigniowa; Ręczne (narzędzie ręczne); Ręczna maszyna na korbę; Inteligentne/sterowane aplikacją (Bluetooth / Wi-Fi); Inne
fr: Fonctionnement de la machine de découpe et d’embossage pour loisirs créatifs: Électrique (à piles); Électrique (filaire); Électronique (connexion USB); Presse à levier; Manuel (outil à main); Machine à manivelle manuelle; Intelligent/contrôlé par application (Bluetooth/Wi-Fi); Autre
it: Funzionamento della macchina da taglio/goffratura Craft: Elettrica (a batteria); Elettrica (con cavo); Elettronica (connessione USB); Pressa a leva; Manuale (utensile a mano); Macchina a manovella manuale; Smart/controllata da app (Bluetooth/Wi‑Fi); Altro
bg-BG: Начин на работа на машина за рязане/релефно щамповане за ръчно изработване: Електрическа (на батерии); Електрическа (с кабел); Електронна (USB връзка); Лостова преса; Ръчно (ръчен инструмент); Машина с ръчна манивела; Смарт/контрол през приложение (Bluetooth/Wi‑Fi); Други
zh-CN: 手工切割/压花机操作: 电动（电池供电）; 电动（有线）; 电子（USB 连接）; 杠杆按压; 手动（手工工具）; 手摇机; 智能/应用控制（蓝牙/Wi-Fi）; 其他
sv: Drift av Craft /präglingsmaskin: Elektrisk (batteridriven); Elektrisk (nätdriven); Elektronisk (USB-ansluten); Spakpress; Manuell (handverktyg); Maskin med handvev; Smart/app-styrd (Bluetooth/Wi‑Fi); Övrigt